【裁判字號】    99,訴,4065
【裁判日期】    991119
【裁判案由】    給付價款等
【裁判全文】
臺灣臺北地方法院民事判決              99年度訴字第4065號
原      告  先進排程國際股份有限公司
法定代理人  許博景
被      告  大華技術學院
法定代理人  石慶得
訴訟代理人  潘啟民
上當事人間請求給付價款等事件，本院於民國99年10月13日言詞
辯論終結，判決如下：
    主  文
原告之訴及假執行之聲請均駁回。
訴訟費用由原告負擔。
    事  實  及  理  由
一、原告主張：訴外人費建一係被告之採購代理人，原告先後提
    供MIFARE ISO14443A門禁和電子錢包設備、型號730 、630
    讀卡機各1 臺、大門電鎖、配件等供費建一測試使用，費建
    一即先後採購RFID HAND 巡邏系統軟體版權、RFID門禁軟體
    版權、Microsoft Navision ERP軟體版權、RFID門禁軟體、
    RFID WIP、RFID POS等附表所示貨物（原告另出借VERILOOK
    3.0 人臉辨識軟體予被告使用）。嗣被告工管系教授陳金帶
    主張軟體部分的時段管制、門組管制、假日管制等功能不能
    使用，原告尚將型號730 讀卡機更換為型號780 讀卡機，並
    提供2 組網路TCP-IP型READER。詎被告購買上開貨物，原告
    均已依約交貨，惟被告迄今仍積欠附表所示貨款新臺幣（下
    同）885,480 元未給付。本件原告僅一部請求796,00元。爰
    基於民法第345 條、第346 條、第348 條、第367 條、第38
    4 條、第385 條、第387 條、消費者保護法第19條規定。聲
    明：（一）被告應給付原告796,000 元，及自民國99年7 月
    1 日起至清償日止，按年息百分之5 計算之利息。（二）願
    供擔保請准宣告假執行。
二、被告則以：否認曾就附表所示貨物，與原告成立買賣契約；
    型號730 讀卡機更換為型號780 讀卡機係因原告提供之型號
    730 讀卡機無法設定時段管制、門組管制等功能而通知原告
    改善，並非採購新設備；附表編號7 所示人臉辨識系統軟體
    係原告主動提供，被告並未採購，且該軟體於展示當天已自
    動刪除等語，資為抗辯。聲明：（一）原告之訴駁回。（二
    ）如受不利判決，願供擔保請准宣告免為假執行。
三、按當事人主張有利於己之事實者，就其事實有舉證之責任。
    民事訴訟法第277 條前段定有明文。次按民事訴訟如係由原
    告主張權利者，應先由原告負舉證之責，若原告先不能舉證
    ，以證實自己主張之事實為真實，則被告就其抗辯事實即令
    不能舉證，或其所舉證據尚有疵累，亦應駁回原告之請求。
    最高法院著有17年上字第917 號判例要旨可資參照。
四、本件原告固主張被告向其購買附表所示貨物，尚積欠附表所
    示貨款並未給付乙節，並提出送貨單、報價單在卷為憑，惟
    為被告所否認。經查，被告曾於96年至98年間，與原告簽訂
    契約購買RFID相關設備，均有相關書面為據乙情，為兩造所
    不爭執，並有系統設備買賣合約、訂購單在卷可按（見本院
    卷第51頁至第53頁、第224頁至第228頁）。足徵被告所辯對
    外採購設備均需以書面為之乙情為真實。此亦核與一般學術
    單位對外採購設備流程相符，可堪認定。是原告主張被告購
    買附表編號4 、編號10所示UHF 900MHz手持讀取器部分採郵
    購買賣及附表編號5 、6 、7 、9 所示軟體、教材部分採試
    驗買賣等情，均被告對外採購流程不符，則原告主張兩造間
    就編號4 、5 、6 、7 、9 、10所示項目分別為郵購買賣、
    試驗買賣，且已達成買賣合意云云，是否屬實，即屬可疑。
    復參酌原告以電子郵件通知被告軟體測試期限至99年5 月7
    日止乙情（見本院卷第79頁），亦徵兩造間就購買附表編號
    5 、6 、7 、9 所示軟體及教材部分，並未達成合意。又查
    ，原告主張被告向其要求將型號730 讀卡機升級為型號780
    讀卡機，並向原告購買附表編號2 所示2 組網路TCP-IP型門
    禁讀卡機，應給付附表編號1 、8 所示硬體及軟體差價及附
    表編號2 所示金額云云，已為被告所否認，參酌原告復未能
    舉證證明兩造間曾就更換讀卡機型號及購買網路TCP-IP型門
    禁讀卡機部分達成合意，則依舉證責任分配法則，自無從為
    有利原告之認定。另查，原告主張附表編號3 所示門禁設備
    維修費用4,980 元部份，原告業於99年4 月4 日以電子郵件
    通知被告，該4,980 元維修費用由原告吸收，有電子郵件影
    本在卷可憑（見本院卷第62頁），堪可認定。從而，原告主
    張被告應給付附表編號3 所示之維修費用4,980 元，同屬無
    據，無足採取。
五、綜上，原告既無法證明曾就附表所示貨物與被告達成買賣合
    意，則其基於民法第345 條、第346 條、第348 條、第367
    條、第384 條、第385 條、第387 條、消費者保護法第19條
    規定，訴請被告給付796,000 元，及自99年7 月1 日起至清
    償日止，按年息百分之5 計算之利息，為無理由，不應准許
    。又原告之訴既經駁回，其假執行之聲請亦失所附麗，應併
    予駁回。
六、本件事證已臻明確，兩造其餘攻擊防禦方法及所提之證據，
    經審酌後認均無礙判決之結果，爰不予一一論述。
七、據上論結，原告之訴為無理由，依民事訴訟法第78條，判決
    如主文。
中    華    民    國    99    年    11    月    19    日
                  民事第二庭    法  官  黃呈熹
以上正本係照原本作成
如對本判決上訴，須於判決送達後20日內向本院提出上訴狀
中    華    民    國    99    年    11    月    19    日
                                書記官  傅美蓮
附表
┌──┬─────────────────┬───────┐
│編號│項目                              │金額（新臺幣）│
├──┼─────────────────┼───────┤
│  1 │型號730讀卡機更換為型號780（6臺） │ 57,000元     │
├──┼─────────────────┼───────┤
│  2 │網路TCP-IP型門禁讀卡機（2組）     │ 80,000元     │
├──┼─────────────────┼───────┤
│  3 │門禁設備維修費用                  │  4,980元     │
├──┼─────────────────┼───────┤
│  4 │900MHz手持讀取器                  │ 99,900元     │
├──┼─────────────────┼───────┤
│  5 │RFID HAND巡邏系統軟體版權         │150,000元     │
├──┼─────────────────┼───────┤
│  6 │VERILOOK人臉辨識軟體版權          │ 90,000元     │
├──┼─────────────────┼───────┤
│  7 │Microsoft Navision ERP軟體版權    │120,000元     │
├──┼─────────────────┼───────┤
│  8 │型號730改780之軟體升級版權費用價差│150,000元     │
├──┼─────────────────┼───────┤
│  9 │Microsoft Navision ERP輔導顧問認證│100,000元     │
│    │教材                              │              │
├──┼─────────────────┼───────┤
│ 10 │UHF 922MHz手持設備的市價價差      │ 33,600元     │
├──┴─────┬───────────┴───────┤
│  總        計  │                        885,480元     │
└────────┴───────────────────┘

司法院資訊處製作；財團法人民間司法改革基金會備份。
